臺灣臺北地方法院刑事判決　　　　　　 100年度訴字第1120號
公　訴　人　臺灣臺北地方法院檢察署檢察官
被　　　告　陳譽仁
選任辯護人　周黛婕律師
被　　　告　蘇竹放
　　　　　　李權
　　　　　　袁鵬超
上列被告等因偽造文書等案件，經檢察官提起公訴（100年度少
連偵字第65號、100年度偵字第22348號），嗣因被告等就被訴事
實為有罪之陳述，本院告知被告等簡式審判程序之旨，並聽取當
事人之意見後，裁定改依簡式審判程序進行，判決如下：
    主  文
陳譽仁共同偽造特種文書，足以生損害於公眾及他人，累犯，處
有期徒刑月。如附表二編號八所示之物沒收。又共同行使偽造
公文書，足以生損害於公眾及他人，累犯，處有期徒刑壹年肆月
。如附表一編號一、二所示偽造公文書上偽造之「臺灣臺北地方
法院印」公印文各壹枚及如附表二編號一所示偽造之公印均沒收
。又成年人與少年共同行使偽造公文書，足以生損害於公眾及他
人，累犯，處有期徒刑壹年肆月。如附表一編號三、四所示偽造
公文書上偽造之「臺灣臺北地方法院印」公印文各壹枚及如附表
二編號一所示偽造之公印均沒收。又成年人與少年共同行使偽造
公文書，足以生損害於公眾及他人，累犯，處有期徒刑壹年陸月
。如附表一編號五、六所示偽造公文書上偽造之「臺灣臺北地方
法院印」公印文各壹枚及如附表二所示之物均沒收。應執行有期
徒刑肆年。如附表一所示偽造公文書上偽造之「臺灣臺北地方法
院印」公印文各壹枚及如附表二所示之物均沒收。
蘇竹放共同偽造特種文書，足以生損害於公眾及他人，累犯，處
有期徒刑月。如附表二編號八所示之物沒收。又共同行使偽造
公文書，足以生損害於公眾及他人，累犯，處有期徒刑壹年月
。如附表一編號一、二所示偽造公文書上偽造之「臺灣臺北地方
法院印」公印文各壹枚及如附表二編號一所示偽造之公印均沒收
。又成年人與少年共同行使偽造公文書，足以生損害於公眾及他
人，累犯，處有期徒刑壹年月。如附表一編號三、四所示偽造
公文書上偽造之「臺灣臺北地方法院印」公印文各壹枚及如附表
二編號一所示偽造之公印均沒收。又成年人與少年共同行使偽造
公文書，足以生損害於公眾及他人，累犯，處有期徒刑壹年肆月
。如附表一編號五、六所示偽造公文書上偽造之「臺灣臺北地方
法院印」公印文各壹枚及如附表二所示之物均沒收。應執行有期
徒刑年陸月。如附表一所示偽造公文書上偽造之「臺灣臺北地
方法院印」公印文各壹枚及如附表二所示之物均沒收。
袁鵬超共同偽造特種文書，足以生損害於公眾及他人，處有期徒
刑貳月。如附表二編號八所示之物沒收。又共同行使偽造公文書
，足以生損害於公眾及他人，處有期徒刑壹年貳月。如附表一編
號一、二所示偽造公文書上偽造之「臺灣臺北地方法院印」公印
文各壹枚及如附表二編號一偽造之公印均沒收。應執行有期徒刑
壹年月。如附表一編號一、二所示偽造公文書上偽造之「臺灣
臺北地方法院印」公印文各壹枚及如附表二編號一所示偽造之公
印及附表二編號八所示之物均沒收。
李權成年人與少年共同行使偽造公文書，足以生損害於公眾及
他人，處有期徒刑壹年壹月。如附表一編號三、四所示偽造公文
書上偽造之「臺灣臺北地方法院印」公印文各壹枚及如附表二編
號一所示偽造之公印均沒收。又成年人與少年共同行使偽造公文
書，足以生損害於公眾及他人，處有期徒刑壹年貳月。如附表一
編號五、六所示偽造公文書上偽造之「臺灣臺北地方法院印」公
印文各壹枚及如附表二所示之物均沒收。應執行有期徒刑壹年拾
月。如附表一編號三、四、五、六所示偽造公文書上偽造之「臺
灣臺北地方法院印」公印文各壹枚及如附表二所示之物均沒收。
    事  實
一、陳譽仁前因幫助詐欺案件，經臺灣臺中地方法院以99年度易
    字第3462、3688號判處應執行有期徒刑9月確定，於民國100
    年3月14日易科罰金執行完畢。蘇竹放前因犯陸海空軍刑法
    之罪，經國防部南部地方軍事法院以96年度訴字第323號判
    處應執行有期徒刑1年6月，因不服上訴，於96年度上訴字第
    121號撤回上訴確定，於98年3月31日縮短刑期執行完畢。詎
    陳譽仁、蘇竹放仍不知悔改，與李權、袁鵬超及少年何○
    原、黃○傑（年籍詳卷）均明知真實姓名、年籍不詳之成年
    男子所屬之詐欺集團，係從事假冒電信、檢警人員，以假造
    公文書詐騙財物之不法行為，為賺取報酬，乃應允加入。並
    分別為下列犯行：
  (一)100年7月間某日，由陳譽仁指示袁鵬超帶同蘇竹放前往臺中
    市○○○路某處拍攝證件照後，復將該證件照黏貼在上載「
    台灣省台中市地方法院地檢署王興啟」之識別證上，用以偽
    造如附表二編號八所示之服務證之特種文書，足以生損害於
    法院地檢署及王興啟。
  (二)該所屬詐騙集團之成員先於100年7月27日9時許，假冒中華
    電信人員、警察人員以電話向楊仲元佯稱其申辦之行動電話
    門號積欠電話費，且該門號涉嫌擄車勒贖犯罪，若不立即提
    領銀行存款，帳戶將被凍結，要求楊仲元提領款項配合辦案
    ，致楊仲元陷於錯誤，自金融帳戶提領新臺幣（下同）129
    萬元，返回新北市新店區住處，詐騙集團之成員同時指示真
    實姓名年籍不詳之成年男子駕駛自小客車搭載陳譽仁、蘇竹
    放、袁鵬超等人前往楊仲元住處，於同日14時許，由袁鵬超
    負責把風，蘇竹放假冒法院專員並出示渠等先前列印，由袁
    鵬超持偽造之「台灣省法務部監管科印」蓋印而偽造如附表
    一編號1、2所示之「台北地方法院公證申請書」、「臺灣台
    北地方法院地檢署刑事傳票」，向楊仲元佯稱其法院專員，
    以冒充法院人員而行使其職權，並佯稱需返回偵查車上取封
    條云云，致楊仲元陷於錯誤，而交付129萬元款項，蘇竹放
    隨即乘坐上開車輛離去，待蘇竹放於返回車上後，隨即將上
    開款項交付予陳譽仁，並由陳譽仁負責將該等款項置放在板
    橋火車站某廁所內以轉交付予不詳詐騙集團成員。陳譽仁因
    此分得1萬3000元、蘇竹放分得1萬元、袁鵬超分得1萬元。
  (三)該詐騙集團成員又於100年9月2日10時許，假冒中華電信人
    員、警察人員以電話向康明旺佯稱其個人資料外洩遭詐騙集
    團盜用申辦帳戶涉及擄車勒贖犯罪，要求康明旺將帳戶內款
    項提領以監管，致康明旺陷於錯誤，自金融帳戶提領60萬元
    ，返回新北市汐止區住處，詐騙集團成員同時指示少年何○
    原駕駛自小客車搭載陳譽仁、蘇竹放、李權及少年黃○傑
    等人前往康明旺住處，同日14時許，由李權及少年黃○傑
    負責把風，蘇竹放假冒法院專員並出示渠等先前所列印，由
    蘇竹放持偽造之「台灣省法務部監管科印」蓋印而偽造如附
    表一編號3、4之「台北地方法院公證申請書」、「臺灣台北
    地方法院地檢署刑事傳票」，向康明旺佯稱其法院專員，以
    冒充法院人員而行使其職權，並佯稱需返回偵查車上取封條
    云云，致康明旺陷於錯誤，而交付60萬元款項，蘇竹放隨即
    乘坐上開車輛離去，待蘇竹放返回車上後，隨即將上開款項
    交付予陳譽仁，並由陳譽仁負責將該等款項置放在板橋火車
    站某廁所內以轉交付予不詳詐騙集團成員。陳譽仁因此分得
    6000元、蘇竹放分得6000元、李權分得3000元、少年何○
    原分得6000元、黃○傑分得3000元。
  (四)該詐騙集團成員另於100年9月5日9時許，假冒中華電信人員
    、警察人員以電話向李淑懿佯稱其個人資料外洩遭詐騙集團
    盜用申辦門號、積欠電話費、涉及刑事案件云云，要求李淑
    懿將帳戶內款項提領以監管，致李淑懿陷於錯誤，自金融帳
    戶提領130萬元，返回臺北市文山區住處，詐騙集團成員同
    時指示少年何○原駕駛7529-VV號自小客車搭載陳譽仁、蘇
    竹放、李權及少年黃○傑等人前往李淑懿住處，於同日13
    時許，由李權及少年黃○傑負責把風，蘇竹放假冒法院專
    員並出示渠等先前所列印，由蘇竹放持偽造之「台灣省法務
    部監管科印」蓋印而偽造如附表一編號5、6之「台北地方法
    院公證申請書」、「臺灣台北地方法院地檢署刑事傳票」，
    向李淑懿佯稱其法院專員，以冒充法院人員而行使其職權，
    並佯稱需返回偵查車上取封條云云，致李淑懿陷於錯誤，而
    交付130萬元款項，蘇竹放隨即乘坐上開車輛離去，待蘇竹
    放返回車上後，隨即將上開款項交付予陳譽仁，並由陳譽仁
    負責將該等款項置放在板橋火車站某廁所內以轉交付予不詳
    詐騙集團成員。陳譽仁因此分得1萬3000元、蘇竹放分得1萬
    3000元、李權分得6500元、少年何○原分得1萬3000元、
    黃○傑分得6500元。
  (五)嗣於100年9月7日13時30分許，陳譽仁、蘇竹放、李權、
    少年何○原、黃○傑等5人在臺北市文山區○○○路○段123
    巷巷口為警查獲，並扣得如附表二所示之物。
二、案經李淑懿訴由臺北市政府警察局文山第一分局、康明旺訴
    由新北市政府警察局汐止分局報告臺灣臺北地方法院檢察署
    檢察官偵查起訴。
    理  由
壹、程序方面：
    按本件被告陳譽仁、蘇竹放、李權、袁鵬超所犯係死刑、
    無期徒刑、最輕本刑為3年以上有期徒刑以外之罪，其於準
    備程序就前揭被訴事實為有罪之陳述，經法官告知簡式審判
    程序之旨，並聽取其與辯護人及公訴人之意見後，本院認無
    不得或不宜改依簡式審判程序進行之處，爰依刑事訴訟法第
    273條之1第1項之規定，裁定本件由受命法官獨任進行簡式
    審判程序，合先敘明。
貳、實體方面：
一、上開事實，業據被告陳譽仁、蘇竹放、李權、袁鵬超坦承
    不諱，核與證人即被害人楊仲元、康明旺、李淑懿於警詢及
    偵查中證述之情節相符（見100年度少連偵第65號偵查卷第
    17至18頁、第93至96頁、第107至110頁背面、第161至164頁
    、第214至216頁、第219至220頁），且有附表二所示之物扣
    案可佐，足證被告四人之任意性自白均與事實相符，事證明
    確，被告四人之犯行均堪認定，均應予依法論科。
二、論罪科刑部分：
  (一)按所謂文書，乃以文字或符號為一定之意思表示，具有存續
    性，以為法律上或社會生活上重要事項之證明者而言，故不
    論係影本或原本，若有上述文書之性質，均屬文書之範疇。
    次按刑法上所稱之公文書，係指公務員職務上製作之文書。
    若由形式上觀察文書之製作人為公務員且文書之內容係就公
    務員職務上之事項所製作，即使該偽造之公文書上所載製作
    名義機關不存在或該文書所載之內容並非該管公務員職務上
    所管轄，惟社會上一般人無法辨識而仍有誤信其為真正之危
    險時，仍難謂其非公文書。而刑法上所稱之公印或公印文，
    係專指表示公署或公務員資格而言，即俗稱大印與小官印及
    其印文（最高法院22年上字第1904號、69年臺上字第693號
    判例意旨參照），又公印文之形式凡符合印信條例規定之要
    件而製頒，無論為印、關防、職章、圖記，如足以表示其為
    公務主體之同一性者，均屬之（最高法院89年度臺上字第31
    55號判決意旨參照）。查本案偽造之「台北地方法院公證申
    請書」、「臺灣臺北地方法院地檢署刑事傳票」，係冒用公
    署名義所為之文書，縱其中該文書之製作名義機關「監管科
    」係屬虛構，惟依上揭說明仍屬公文書。至該「台北地方法
    院公證申請書」、「臺灣臺北地方法院地檢署刑事傳票」上
    均蓋用「台灣省法務部監管科」之印文，因均係表示公務機
    關或機關長官資格及其職務之印信，自屬公印文而均為偽造
    之公印所蓋印。
  (二)又按偽造之「台灣省台中市地方法院地檢署王興啟」服務證
    ，係用以表示服務之證書，依司法院院解字第3918號解釋關
    於偽造在某機關任職證件應成立刑法第212條罪之見解，係
    屬特種文書，足生損害於臺灣臺中地方法院檢察署管理所屬
    人員及職務執行之正確性暨王興啟。是核被告陳譽仁、蘇竹
    放、袁鵬超就犯罪事實一、(一)所為，均係犯刑法第212條之
    偽造特種文書罪；被告陳譽仁、蘇竹放、袁鵬超就犯罪事實
    一、(二)所為，均係刑法第216條、第211條行使偽造公文書罪
    、第339條第1項之詐欺取財罪、第158條第1項僭行公務員職
    權罪；被告陳譽仁、蘇竹放、李權就犯罪事實一、(三)、(四)
    所為，均係刑法第216條、第211條行使偽造公文書罪、第33
    9條第1項之詐欺取財罪、第158條第1項僭行公務員職權罪。
    偽造公印、並蓋印於偽造公文書上，為偽造公文書之階段行
    為，不另論罪。偽造公文書之低度行為，為行使偽造公文書
    之高度行為所吸收，不另論罪。被告陳譽仁、蘇竹放及袁鵬
    超及真實姓名年籍不詳之成年男子及其等所屬詐騙集團成員
    間就犯罪事實一、(一)、(二)間，被告陳譽仁、蘇竹放、李權
    與少年何○○、黃○○及真實姓名年籍不詳之成年男子及其
    等所屬詐騙集團成員就犯罪事實一、(三)、(四)間，各有犯意聯
    絡及行為分擔，應論以共同正犯。又持上揭偽造之公文書、
    冒充公務員行使公務員職權而向被害人詐騙財物之行為，就
    社會一般通念，應僅認為只有一個行使偽造公文書、冒充公
    務員行使公務員職權而向被害人詐騙財物之行為，立法雖將
    牽連犯規定刪除，惟若將上開行為評價為法律犯罪概念之數
    行為，而予以併合處罰，將難契合人民感情，是宜認係出於
    一個犯意，實行一個犯罪行為，而侵害國家、社會及個人法
    益，且該當於行使偽造公文書、冒充公務員行使職權及詐欺
    取財未遂罪之犯罪構成要件，係一行為觸犯數罪名，為想像
    競合犯，依刑法第55條規定，應從一重之行使偽造公文書罪
    處斷。又被告陳譽仁、蘇竹放2人分別就犯罪事實一、(一)之
    偽造特種文書罪與犯罪事實一、(二)、(三)、(四)3次之行使偽造
    公文書罪間，被告袁鵬超就犯罪事實一、(一)之偽造特種文書
    罪與犯罪事實一、(二)之行使偽造公文書罪間，被告李權就
    犯罪事實一、(三)、(四)2次之行使偽造公文書罪間，其犯意各
    別、行為互殊，應予分論併罰。
  (三)又按被告陳譽仁、蘇竹放、李權3人行為後，兒童及少年
    福利法業於100年11月11日立法院第7屆第8會期第9次會議通
    過，總統府100年11月30日總統華總一義字第10000267831號
    令公布，100年12月2日施行，將「兒童及少年福利法」名稱
    修正為「兒童及少年福利與權益保障法」，並修正全文，其
    中原兒童及少年福利法第70條第1項修正為兒童及少年福利
    與權益保障法第112條第1項：「成年人教唆、幫助或利用兒
    童及少年犯罪或與之共同實施犯罪或故意對其犯罪者，加重
    其刑至2分之1。但各該罪就被害人係兒童及少年已定有特別
    處罰規定者，從其規定」，僅將兒童及少年福利法原條文第
    1項後段「不在此限」4字修改為「從其規定」，僅為法律名
    稱變更，其加重要件及加重刑度均未變更，自無庸依刑法第
    2條第1項為新舊法比較，而應適用裁判時之兒童及少年福利
    與權益保障法第112條第1項規定。被告陳譽仁、蘇竹放、李
    權3人於本案案發時，均係年滿20歲之成年人，有其等年
    籍資料在卷可查。而少年何○○及黃○○則分別係於83、84
    年出生之少年，有其等年籍資料在卷可查，則其等於本案事
    發時，均係12歲以上未滿18 歲之少年。被告陳譽仁、蘇竹
    放、李權3人與未滿18歲之少年何○○、黃○○共同犯罪
    ，均應依兒童及少年福利與權益保障法第112條第1項規定加
    重其刑。
  (四)又被告陳譽仁、蘇竹放2人前有事實欄所載之論罪科刑及執
    行完畢之紀錄，此有被告2人之臺灣高等法院被告前案紀錄
    表1份在卷可按，其於受有期徒刑之執行完畢後，5年內故意
    再犯有期徒刑以上之罪，均為累犯，均應依刑法第47條第1
    項規定，應遞加重其刑。
  (五)爰審酌被告4人其不思循正途賺取報酬，反參加詐騙集團，
    共同假司法機關之名，擬利用被害人對司法案件偵辦程序不
    熟悉，施用詐術詐騙告訴人，嚴重戕害司法機關威信，惡性
    非輕，兼衡渠等之犯罪動機、目的、手段、參與犯罪之程度
    ，暨犯罪後均坦承犯行等一切情狀，分別量處如主文所示之
    刑，並定應執行刑。
  (六)扣案如附表一所示被告等人用以詐欺取財之偽造公文書之「
    公證請求書」、「刑事傳票」，既已交付於被害人收受，即
    非屬被告等人所有，惟附表一所示之偽造公文書上偽造之「
    臺灣臺北地方法院印」公印文各1枚，及附表二編號一所示
    偽造之「臺灣臺北地方法院印」公印，均應依刑法第219條
    規定宣告沒收。如附表二編號二至十九，均係被告所有供犯
    罪所用之物，業據被告4人供承在卷，爰依刑法第38條第1項
    第2款予以沒收。至於扣案之HTC行動電話及SAMSUNG
    ANYCALL 行動電話（門號0000000000號）之部分，被告陳譽
    仁於本院準備程序供稱：該兩支手機，都是我自己使用的，
    並非是供犯罪所用，並沒有與詐騙集團聯繫等語（見本院卷
    第90頁）；扣案之白色SONY ERICSOON行動電話（門號
    0000000000號）之部分，被告蘇竹放於本院準備程序供稱：
    是我自己使用的，並沒有與犯罪集團的人使用等語（見本院
    卷第90頁），尚無積極證據足認該3支手機係本件被告等人
    所有供本件犯罪所用之物，爰不予宣告沒收。末按因犯罪所
    得之物，以屬於犯人者為限，始得沒收，則第三人對於該物
    在法律上得主張權利者，自不在得沒收之列（最高法院21年
    上字第589號判例參照），被告陳譽仁、蘇竹放、李權均
    供稱：扣得之現金係從政大一街那邊分到的等語（見本院卷
    第90頁及背面），應認扣得之現金，均屬詐騙犯行所分得贓
    款，揆諸上開判例意旨，上開扣案現金縱屬贓款，應發還被
    害人，亦不諭知沒收，附此敘明。
據上論斷，應依刑事訴訟法第273條之1第1項、第299條第1項前
段，刑法第28條、第212條、第211條、第216條、第158條第1項
、第339條第1項、第47條第1項、第55條、第51條第5款、第219
條、第38條第1項第2款，兒童及少年福利與權益保障法第112條
第1項，刑法施行法第1條之1，判決如主文。
本案經檢察官吳宇青到庭執行職務。
中    華    民    國   100    年    12    月    15    日
                  刑事第七庭    法  官  章曉文
上正本證明與原本無異。
如不服本判決應於收受送達後10日內向本院提出上訴書狀，並應
敘述具體理由；其未敘述上訴理由者，應於上訴期間屆滿後20日
內向本院補提理由書（均須按他造當事人之人數附繕本）「切勿
逕送上級法院」。告訴人或被害人如對於本判決不服者，應具備
理由請求檢察官上訴，其上訴期間之計算係以檢察官收受判決正
本之日期為準。
                                書記官  林義盛
中    華    民    國   100    年    12    月    15    日
附錄本案論罪法條
中華民國刑法第212條
偽造、變造護照、旅券、免許證、特許證及關於品行、能力服務
或其他相類之證書、介紹書，足以生損害於公眾或他人者，處1
年以下有期徒刑、拘役或3百元以下罰金。
中華民國刑法第211條
偽造、變造公文書，足以生損害於公眾或他人者，處1年以上7年
以下有期徒刑。
中華民國刑法第216條
行使第210條至第215條之文書者，依偽造、變造文書或登載不實
事項或使登載不實事項之規定處斷。
中華民國刑法第339條
意圖為自己或第三人不法之所有，以詐術使人將本人或第三人之
物交付者，處5年以下有期徒刑、拘役或科或併科1千元以下罰金
。
以前項方法得財產上不法之利益或使第三人得之者，亦同。
前二項之未遂犯罰之。
中華民國刑法第158條
冒充公務員而行使其職權者，處 3 年以下有期徒刑、拘役或 5
百元以下罰金。
冒充外國公務員而行使其職權者，亦同。

附表一：
┌──┬────────────────┬─────────┐
│編號│  文書                          │其上偽造之公印文  │
├──┼────────────────┼─────────┤
│ 一 │偽造之「台北地方法院公證申請書」│「臺灣省法務部監管│
│    │一紙（被害人楊仲元）            │科」公印文一枚    │
├──┼────────────────┼─────────┤
│ 二 │偽造之「臺灣台北地方法院地檢署刑│「臺灣省法務部監管│
│    │事傳票」一紙（被害人楊仲元）    │科」公印文一枚    │
├──┼────────────────┼─────────┤
│ 三 │偽造之「台北地方法院公證申請書」│「臺灣省法務部監管│
│    │一紙（被害人康明旺）            │科」公印文一枚    │
├──┼────────────────┼─────────┤
│ 四 │偽造之「臺灣台北地方法院地檢署刑│「臺灣省法務部監管│
│    │事傳票」一紙（被害人康明旺）    │科」公印文一枚    │
├──┼────────────────┼─────────┤
│ 五 │偽造之「台北地方法院公證申請書」│「臺灣省法務部監管│
│    │一紙（被害人李淑懿）            │科」公印文一枚    │
├──┼────────────────┼─────────┤
│ 六 │偽造之「臺灣台北地方法院地檢署刑│「臺灣省法務部監管│
│    │事傳票」一紙（被害人李淑懿）    │科」公印文一枚    │
└──┴────────────────┴─────────┘
附表二
┌──┬─────────────────────┬──┐
│編號│      宣告沒收之物                        │數量│
├──┼─────────────────────┼──┤
│ 一 │偽造台灣省法務部監管科印章                │壹顆│
├──┼─────────────────────┼──┤
│ 二 │ANYCALL行動電話（無號碼）                 │貳支│
├──┼─────────────────────┼──┤
│ 三 │LG行動電話                                │貳支│
├──┼─────────────────────┼──┤
│ 四 │NOKIA行動電話（無號碼）                   │壹支│
├──┼─────────────────────┼──┤
│ 五 │GARMIN衛星導航                            │壹台│
├──┼─────────────────────┼──┤
│ 六 │皮鞋                                      │壹雙│
├──┼─────────────────────┼──┤
│ 七 │手銬                                      │壹付│
├──┼─────────────────────┼──┤
│ 八 │偽造台灣省台中市地方法院地檢署服務證      │壹張│
│    │                                          │    │
├──┼─────────────────────┼──┤
│ 九 │印台                                      │壹個│
├──┼─────────────────────┼──┤
│ 十 │ANYCALL行動電話（門號0000000000號）       │壹支│
├──┼─────────────────────┼──┤
│十一│黑色觸控行動電話（門號0000000000號）      │壹支│
├──┼─────────────────────┼──┤
│十二│SAMSUMG行動電話（門號00000000000號）      │壹支│
├──┼─────────────────────┼──┤
│十三│NOKIA行動電話（門號00000000000號）        │壹支│
├──┼─────────────────────┼──┤
│十四│SONY ERICSSON行動電話（門號0000000000號） │壹支│
├──┼─────────────────────┼──┤
│十五│NOKIA行動電話（無號碼）                   │壹支│
├──┼─────────────────────┼──┤
│十六│襯衫                                      │貳件│
├──┼─────────────────────┼──┤
│十七│西服褲                                    │壹件│
├──┼─────────────────────┼──┤
│十八│ASUS電腦                                  │壹台│
├──┼─────────────────────┼──┤
│十九│大陸行動電話卡                            │張│
└──┴─────────────────────┴──┘